臺灣板橋地方法院交通事件裁定　　　 100年度交聲字第3316號
原處分機關　交通部公路總局臺北區監理所
異　議　人
即受處分人　陳良傑
上列受處分人因違反道路交通管理處罰條例案件，對於交通部公
路總局臺北區監理所於民國100 年9 月20日所為之北監營裁字第
裁40-F00000000號裁決處分，聲明異議，本院裁定如下：
    主  文
異議駁回。
    理  由
一、原處分意旨略以：異議人即受處分人陳良傑於民國100 年8
    月19日3 時30分許，駕駛車牌號碼205-HF號營業曳引車，行
    經苗栗縣後龍鎮台61線南下108K處，因「所載貨物滲漏（一
    般道路）」之違規事實，為苗栗縣政府警察局竹南分局後龍
    分駐所員警攔停掣單舉發，嗣經異議人申訴，原處分機關函
    查結果，仍認異議人確有前述之違規事由，爰依道路交通管
    理處罰條例第30條第1 項第2 款規定，裁處罰鍰新臺幣（下
    同）4,500 元，並依同條例第63條第1 項第2 款（裁決書漏
    載第2 款）規定，記違規點數2 點。
二、異議意旨略以：當天異議人行經72至79K 處下了一陣雨，過
    了82K 就停了；且異議人行經103K處要上坡，警員從105K處
    出來跟在後面攔截盤查，將異議人攔停後，異議人停靠在路
    旁，停車時沒有滴水；當盤查時，異議人之車斗裡的雨水從
    後斗慢慢滴下來，異議人和警員說前面剛好有下雨，而且是
    攔停後才滴出來，也沒有污染路面，警員紅單還沒開完就不
    滴了，滴下的雨水還不到小瓶礦泉水的一半；警員開異議人
    滲漏要記司機2 點，異議人的駕照要被扣1 個月（因為已滿
    6 點），家計就成問題，可能因此而丟掉工作。警員說他是
    後龍江，叫異議人去打聽打聽，一副流氓樣，並說不服就去
    申訴，看法官聽不聽異議人的。異議人的車斗滲漏是事實，
    但是是警員攔停後才造成的，而且沒有污染路面，為此不服
    ，爰依法聲明異議云云。
三、按汽車裝載時，所載貨物滲漏、飛散或氣味惡臭，處汽車駕
    駛人新臺幣3,000 元以上9,000 元以下罰鍰，並責令改正或
    禁止通行；又汽車駕駛人有第30條第1 項第2 款情形者，除
    依原條款處罰鍰外，並予記違規點數2 點，道路交通管理處
    罰條例第30條第1 項第2 款、第63條第1 項第2 款分別定有
    明文。
四、經查：
  (一)本件異議人於100 年8 月19日3 時30分許，駕駛車牌號碼20
    5-HF號營業曳引車（附掛車牌號碼11-LR 號營業半拖車），
    行經苗栗縣後龍鎮台61線南下108K處時，因有「載運營建剩
    餘土方滲漏」之違規行為，並為苗栗縣政府警察局竹南分局
    後龍分駐所員警攔停掣單舉發之事實，有苗栗縣政府警察局
    苗縣警交字第F00000000 號舉發違反道路交通管理事件通知
    單影本1 紙在卷足憑。
  (二)異議人雖以前揭情詞置辯，惟查，證人即本件舉發員警江安
    東於本院調查時具結證稱：「當時我擔服巡邏勤務，在西濱
    公路南下約105K處，發現該部曳引車，未依規定覆網，經開
    啟警示燈引導至慢車道攔停，大約在108K處。攔停之後，我
    有請駕駛人出示駕照、行照及載運聯單。但是駕駛人沒有辦
    法出示載運聯單，在照相的過程中發現駕駛人的半拖車滲漏
    的情形，依規定掣單。」、「（異議人說當時攔查處在108K
    處是最陡的上坡，導致該車身滲漏，是否有這件事？）那邊
    不算上坡。」、「（滲漏的情形，就如同你今天提出的採證
    照片嗎？）是，這是我現場拍攝的，另外還有現場的舉發錄
    影光碟。」、「（在105K處發現異議人未依規定覆網，在10
    8K處攔下異議人，沿途有無滲漏的情形？）因為異議人未依
    規定覆網攔停，我依規定開單，因為與滲漏是同一法條規定
    ，所以我們只有開滲漏，而沿途並沒有滲漏，但是異議人停
    車後，差不多三到五分鐘我照相的時候就在滴水。」、「（
    當天有無下雨？）當天沒有下雨。」、「（異議人載運的是
    怎麼樣的土質？）營建剩餘土石方。」、「（是乾燥還是濕
    潤的土石方嗎？）晚上看起來不是很乾燥。」、「（所謂晚
    上看起來不是很乾燥是何意思？）因為土是黑色的，如果是
    乾的會反白。」、「（你是用目視的方式判斷乾燥與否嗎？
    ）他是屬於營建剩餘土石方，所以有通知環保局稽查，我有
    爬上車斗看，沒有夾雜廢棄物，而我是用看的來判斷乾燥濕
    潤與否。」（參本院100 年11月9 日訊問筆錄）；並有證人
    江安東庭呈攔停舉發當時拍攝之彩色相片2 幀附卷可稽（參
    本院卷第23頁），觀諸上揭證人庭呈之彩色相片2 幀，拍攝
    時間分別為2011/08/19 03:29（下稱甲圖）及2011/08/19
    03:35 （下稱乙圖），甲圖中間為拖車後側，甲圖右下方為
    設有反光標誌之護欄，該拖車右方緊鄰前揭護欄左方，拖車
    車斗下方路面有1 個深色似水漬之點；於甲圖拍攝後6 分鐘
    ，舉發員警再於同地以相同角度拍攝該輛拖車（即乙圖），
    乙圖之車斗下方路面水漬面積較甲圖同處之水漬面積大，且
    右後輪處之路面上亦出現水漬，而當時車輛並未移動且無下
    雨，應可認係因有液體自拖車車斗滲漏至車斗下方路面而造
    成該處水漬面積擴大；況異議人亦自承「事實上，我是有滴
    出來，但是單子還沒有開完，就沒有滴了，而且我不是滴在
    路上。」（參本院100 年11月9 日訊問筆錄），是異議人所
    駕駛之營業曳引車後方附掛之半拖車於警員攔查照相期間，
    確有液體自車斗縫隙滲漏至路面之情形，顯見異議人所駕駛
    之上開車輛確有液體滲漏，核與證人江安東於本院調查時之
    證述相符，足徵證人江安東前開證述情節並非虛妄。再參以
    依卷附臺中氣象站、新竹氣象站關於100 年8 月19日1 時至
    4 時之降水量觀測紀錄所載，降水量均為零，亦有上開觀測
    紀錄在卷可參，是異議人上開所辯，殊無可採。從而，堪認
    異議人確有上開違規事實無訛。
五、綜上，原處分機關以異議人有「所載貨物滲漏（一般道路）
    」之違規事實，據以援引上開道路交通管理處罰條例之規定
    ，裁處異議人罰鍰新臺幣4,500 元，並記違規點數2 點，尚
    無不當。本件異議為無理由，應予駁回。
據上論斷，應依道路交通事件處理辦法第18條，裁定如主文。
中    華    民    國   100    年    12    月    2     日
                  交通法庭  法  官  王士珮
以上正本證明與原本無異。
如不服本裁定，應於送達後5日內，向本院提出抗告狀。
                            書記官  金和國
中    華    民    國   100    年    12    月    2     日